最高法院刑事判決                              八十八年度台上字第三三五四號
    上  訴  人  甲○○
右上訴人因過失致人於死案件，不服台灣高等法院花蓮分院中華民國八十六年六月三
十日第二審更審判決（八十六年度上更(一)字第三五號，起訴案號：台灣台東地方法院
檢察署八十三年度偵字第一四七號），提起上訴，本院判決如左：
    主  文
上訴駁回。
    理  由
按刑事訴訟法第三百七十七條規定，上訴於第三審法院，非以判決違背法令為理由，
不得為之。是提起第三審上訴，應以原判決違背法令為理由，係屬法定要件。如果上
訴理由狀並未依據卷內訴訟資料，具體指摘原判決不適用何種法則或如何適用不當，
或所指摘原判決違法情事，顯與法律規定得為第三審上訴理由之違法情形，不相適合
時，均應認其上訴為違背法律上之程式，予以駁回。本件原判決論上訴人甲○○以因
過失致人於死罪，判處有期徒刑六月及諭知易科罰金之折算標準。係依憑目擊證人柯
飛騰、陳德勝、被害人王信一之指證，卷附道路交通事故調查報告表、附繪之現場圖
、現場照片、檢察官之勘驗筆錄、相驗屍體證明書、驗斷書及被害人王信一之診斷證
明書，參酌台灣省花東區車輛行車事故鑑定委員會鑑定意見書及台灣省車輛行車事故
覆議鑑定委員會覆議結果，而為論斷，已述其所憑之證據及認定之理由。而以上訴
人否認與有過失所為辯解，為飾卸之詞，不足採取；並以證人丁忠星之證言及告訴人
王潘玉美部分陳詞，並不能執為上訴人有利之認定，在理由內依憑卷證資料，詳加指
駁及說明。從形式上觀察，原判決並無採證違反法則或判決理由不備之違法情形存在
。上訴意旨，置原判決所為明白論斷於不顧，專憑其個人意見，就原審採證認事職權
之適法行使及原判決理由已詳細說明之事項，漫事爭執，難認已符合首揭法定之第三
審上訴要件。又原判決就其認定：上訴人甲○○於車禍發生後，在未被有偵查犯罪職
權之機關或公務員查知其為犯人前，即主動向接獲報案而至現場處理之台東縣警察局
大武分局尚武派出所警員陳千代自首過失犯罪，進而接受裁判之事實，既已說明其所
憑之證據及依自首減刑之理由，雖其漏引刑法第六十二條，稍有疏失，但於判決主旨
及上訴人應負之刑責，並不生影響，自不得任意指摘，並執為適法之第三審上訴理由
。其上訴違背法律上之程式，應予駁回。又本件雖係刑事訴訟法第三百七十六條第一
款所列之案件，惟於修正刑事訴訟法施行前，原得上訴於第三審法院，且已繫屬於法
院，依刑事訴訟法施行法第五條第一項規定，仍應依施行前之法定程序終結之，附此
明。
據上論結，應依刑事訴訟法第三百九十五條前段，判決如主文。
中      華      民      國    八十八    年      六      月    二十四    日
                              最高法院刑事第四庭
                                  審判長法官  黃  劍  青
                                        法官  劉  敬  一
                                        法官  林  增  福
                                        法官  邵  燕  玲
                                        法官  張  清  埤
      右正本證明與原本無異
                                              書  記  官
中      華      民      國    八十八    年      六      月     三十     日
